臺灣屏東地方法院刑事判決　　　　　　　 94年度訴字第668號
公　訴　人　臺灣屏東地方法院檢察署檢察官
被　　　告　甲○○
　　　　　　　　　　號(
上列被告因違反毒品危害防制條例案件，經檢察官提起公訴（94
年度毒偵字第1551號），經被告為有罪之陳述，本院裁定改依簡
式審判程序審理，判決如下：
    主  文
甲○○施用第一級毒品，累犯，處有期徒刑玖月；又施用第二級
毒品，累犯，處有期徒刑伍月。應執行有期徒刑壹年壹月。
    事  實
一、甲○○前於91年間因施用第二級毒品案件，經本院以91年度
    毒聲字第1171號裁定送觀察、勒戒後，認無繼續施用毒品之
    傾向，由臺灣屏東地方法院檢察署檢察官於民國91年11月29
    日以91年度毒偵字第727 號為不起訴處分確定；復於92年間
    因施用第一級毒品海洛因案件，經同署檢察官以92年度毒偵
    字第1181號聲請強制戒治並提起公訴，強制戒治部分經本院
    於92年9 月17日以92年度毒聲字第1269號裁定令入戒治處所
    強制戒治，於93年1 月9 日停止處分執行出監（因法律修正
    報結）；起訴部分，則經本院於93年度簡上字第17號判決撤
    銷改判處有期徒刑7 月確定，被告於93年7 月26日入監服刑
    ，嗣於94年2 月20日縮短刑期執行完畢。
二、詎甲○○仍未戒絕毒癮，於強治戒治執行完畢後五年內再分
    別基於施用第一級毒品海洛因、第二級毒品甲基安非他命之
    犯意，於94年5 月7 日下午某時，在屏東縣恆春國小之廁所
    內，以將毒品海洛因稀釋後注入針筒，再注射血管之方式，
    施用第一級毒品海洛因1 次；另以將毒品甲基安非他命置於
    燈泡狀吸食器內，下方點火加熱燒烤，再以口鼻吸食蒸發氣
    體之方式，施用第二級毒品甲基安非他命1 次。嗣於同年5
    月7 日17時45分許，為警持本院以94年度聲搜字第451 號搜
    索票，在屏東縣恆春鎮○○里○○路54號黃朝琴之住處執行
    搜索，始知上情。
二、案經高雄縣政府警察局報告臺灣屏東地方法院檢察署檢察官
    偵查起訴。
    理  由
一、本件被告甲○○所犯係死刑、無期徒刑、最輕本刑為三年以
    上有期徒刑以外之罪，其於本院準備程序中就被訴事實為有
    罪之陳述，經本院合議庭裁定由受命法官獨任依簡式審判程
    序，先予敘明。
二、上揭事實，訊據被告於偵查及本院審理中坦承不諱，而被告
    為警查獲後經採尿送檢驗結果，確呈海洛因代謝物嗎啡、甲
    基安非他命陽性反應，亦有台灣檢驗科技股份有限公司94年
    5 月26日濫用藥物尿液檢驗報告1 紙（編號KＺ000000000000
    ）在卷可稽，足認被告之自白，應與事實相符，堪予採信。
    甲○○前於91年間因施用第二級毒品案件，經本院以91年度
    毒聲字第1171號裁定送觀察、勒戒後，認無繼續施用毒品之
    傾向，由臺灣屏東地方法院檢察署檢察官於91年11月29日以
    91年度毒偵字第727 號為不起訴處分確定；復於92年間因施
    用第一級毒品海洛因案件，經同署檢察官以92年度毒偵字第
    1181號聲請強制戒治並提起公訴，強制戒治部分經本院於92
    年9 月17日以92年度毒聲字第1269號裁定令入戒治處所強制
    戒治，於93年1 月9 日停止處分執行出監（因法律修正報結
    ）等情，有臺灣屏東地方法院檢察署刑案資料查註紀錄表、
    同署全國施用毒品案件紀錄表、臺灣高等法院被告前案紀錄
    表附卷可考，是被告於強制戒治執行完畢後，5 年內再犯上
    開施用第一級毒品、第二級毒品犯行，應堪認定，自應依法
    論科。
三、按海洛因係毒品危害防制條例所定之第一級毒品，而甲基安
    非他命則係同條例所定之第二級毒品，均不得非法施用，是
    核被告所為，係犯毒品危害防制條例第10條第1 項之施用第
    一級毒品罪及同條第2 項之施用第二級毒品罪。被告為施用
    毒品海洛因及甲基安非他命而分別持有上開毒品之低度行為
    ，已為其施用之高度行為所吸收，均不另論罪。被告所犯施
    用第一級毒品及施用第二級毒品之2 罪間，犯意各別，行為
    互殊，應予分論併罰。查被告前於92年間因施用第一級毒品
    海洛因案件，經本院於93年度簡上字第17號判決撤銷改判處
    有期徒刑7 月確定，被告於93年7 月26日入監服刑，嗣於94
    年2 月20日縮短刑期執行完畢之節，有臺灣屏東地方法院檢
    察署刑案資料查註紀錄表、同署全國施用毒品案件紀錄表、
    臺灣高等法院被告前案紀錄表1 份在卷可按，其受有期徒刑
    之執行完畢後，5 年之內再犯有期徒刑以上刑之本罪，為累
    犯，應依法加重其刑。爰審酌被告前經毒品戒斷之保安處分
    程序，又甫經本院就施用毒品犯行論罪科刑已如前述，仍未
    徹底戒除毒癮，竟再度施用毒品，顯見其意志不堅，有違政
    府訂定毒品危害防制條例之美意，另斟酌施用毒品係戕害自
    身健康、尚未害及他人，施用期間次數僅有1 次及犯後坦承
    犯行等一切情狀復參酌檢察官之求刑，分別量處如主文所示
    之刑，並定其應執行之刑。又被告於審理中陳明其用以施用
    海洛因之注射針筒及施用甲基安非他命之燈泡狀吸食器均於
    施用後丟棄，故扣案之吸食器2 組及注射針筒4 支，係於案
    外人黃朝琴住處中實行搜索所查獲，並無證據可以證明該扣
    案物品與被告之施用毒品行為有關，爰不於本案中併為沒收
    之諭知，併予敘明。
據上論斷，應依刑事訴訟法第273 條之1 第1 項、第299 條第1
項前段，毒品危害防制條例第10條第1 項、第2 項，刑法第11條
前段、第47條、第51條第5 款，判決如主文。
本案經檢察官鄭伊鈞到庭執行職務。
中　　華　　民　　國　　94　　年　　10　　月　　27　　日
                  刑事第二庭    法  官  陳海寧
以上正本證明與原本無異。
如不服本判決應於收受本判決送達後十日內向本院提出上訴書狀，
其未敘述上訴理由者，並得於提起上訴後十日內向本院補提理由
書狀（均須按他造當事人之人數附繕本）「切勿逕送上級法院」
中　　華　　民　　國　　94　　年　　10　　月　　27　　日
                                書記官  劉淑蓉
附錄法條：
毒品危害防制條例第10條
施用第一級毒品者，處 6 月以上 5 年以下有期徒刑。
施用第二級毒品者，處 3 年以下有期徒刑。
